【裁判字號】    97,交聲,535
【裁判日期】    971114
【裁判案由】    聲明異議
【裁判全文】
臺灣臺南地方法院交通事件裁定        97年度交聲字第535號
原處分機關  交通部公路總局嘉義區監理所臺南監理站
受處分人    甲○○
上列受處分人因違反道路交通管理處罰條例案件，對於交通部公
路總局嘉義區監理所臺南監理站97年5月16日所為之裁決處分（
處分案號：嘉監南字第裁74－I00000000號）聲明異議，本院裁
定如下：
    主  文
異議駁回。
    理  由
一、聲明異議意旨：如附件聲明異議狀所載。
二、按汽車駕駛人，行經有燈光號誌管制之交岔路口闖紅燈者，
    處新臺幣1800元以上5400元以下罰鍰，並記違規點數三點，
    道路交通管理處罰條例第53條及第63條分別定有明文。
三、經查：
  （一）異議人於96年5月11日17時48分許，駕駛車號4217-DC號
        租賃小客車，行經設有燈光號誌管制設施之彰化縣彰鹿
        路與線東路之交岔路口，有闖紅燈之違規事實，經員警
        開單舉發等情，除據異議人自承在卷外，並有彰化縣警
        察局彰警交字第I00000000號舉發違反道路交通管理事
        件通知單各一份在卷可憑。並據證人即當日執行本件勤
        務之警員黃副鑫結證稱：本件是我舉發的。當時我執行
        路口交整勤務，依據違規事由該車應該是從彰鹿路違規
        由西向東行駛，我們將他攔下，依據當時路口，如果正
        常情形，約等（紅燈）3、4秒後才會攔車，現場簽收罰
        單後，我們會告知罰單的到期日，請他按時到郵局繳納
        罰款等語綦詳（見本院卷97年8月11日訊問筆錄）。是
        異議人闖紅燈之違規行為洵堪認定。
  （二）異議人雖辯稱：本件違規距今已逾三個月以上，超過舉
        發時效云云。惟查本件異議人係於上開時、地闖紅燈之
        違規事實明確，並由舉發員警於違規當日即填製違規舉
        發單予以舉發等情，有上開舉發通知單一紙附卷可憑，
        並據員警黃副鑫證述如上，是異議人辯稱已逾舉發時效
        等情，殊難憑採。
  （三）異議人復辯稱：未收到紅單云云。然查本件舉發通知單
        已由異議人於收受通知聯者簽章欄處簽名收受，有該紙
        舉發通知單可憑，該單上亦清楚記載應到案日期及到案
        處所，審酌異議人教育程度為大學畢業，有全戶戶籍資
        料查詢結果表附卷可稽，斷無不知其文義之理，本件違
        規舉發通知單已為合法送達，要無疑義。異議人辯稱其
        未再收到「紅單」云云，係屬卸責之詞，自無可採。
四、綜上所述，本件受處分人即異議人甲○○駕駛前述車輛，有
    於前開時、地闖紅燈之違規情事既可認定，則彰化警察局交
    通隊依法舉發並予以合法送達後，異議人未於期限內自動繳
    交罰款，且逾期到案聽候裁決。移送機關即交通部公路總局
    嘉義區監理所臺南監理站乃據此並引用道路交通管理處罰條
    例第53條第1項規定，並參酌違反道路交通管理事件統一裁
    罰標準表之相關內容，而裁處異議人罰鍰新臺幣5400元，於
    法尚難認為有所違誤。至本件異議人之異議經核並無理由，
    故應予以駁回。
五、據上論斷，應依道路交通案件處理辦法第19條，裁定如主文
    。
中    華    民    國    97    年    11    月    14    日
                        交通法庭法  官    廖建彥
以上正本證明與原本無異。
如不服本裁定應於送達後五日內向本院提出抗告狀。
                                      書記官    劉鴻瑛
中    華    民    國    97    年    11    月    14    日


司法院資訊處製作；財團法人民間司法改革基金會備份。
